# 关于IPO中的盈利预测

提问人：bestxulin 时间：2012-06-14 00:39:08
现在IPO时，什么情况下会要求出具盈利预测报告？

回答人：chenyiwei
根据《公开发行证券的公司信息披露内容与格式准则第 1 号——招股说明书（ 2006 年修订）》第八十四条的规定，在招股说明书中提供盈利预测报告的情形分为强制性披露和自愿性披露两种情形。 强制性披露：发行人本次募集资金拟用于重大资产购买的，则应当披露发行人假设按预计购买基准日完成购买的盈利预测报告及假设发行当年 1 月 1 日完成购买的盈利预测报告。 另外，根据证监会发行监管部、创业板发行监管部于 2012 年 5 月 23 日发布的《关于新股发行定价相关问题的通知》第九条规定，经发行人董事会确定的发行市盈率高于同行业上市公司平均市盈率25%的，原则上发行人应补充提供经会计师事务所审核的盈利预测报告，并在公告盈利预测报告后重新询价。 自愿性披露：除强制性披露的情况外，如果发行人认为提供盈利预测报告将有助于投资者对发行人及投资于发行人的股票作出正确判断，且发行人确信有能力对最近的未来期间的盈利情况作出比较切合实际的预测，发行人可以披露盈利预测报告。 另外，在实务中，如果同时在境内和境外实施首次公开发行（即通称的“A+H”），且相关境外信息披露规范要求在境外公告的招股说明书中提供盈利预测报告的，则出于保证境内外信息披露公平性的考虑，发行人一般也应当在境内披露盈利预测报告。

提问人：szf1007 时间：2013-10-11 16:50:03
如果盈利预测报告利润是 2 亿元 其中政府补助收入是 0
而实际完成情况是 2 亿元，但其中的政府补助收入是 5000 万。 这种情况下，承诺的利润是完成还是没完成啊？
很多证监会的文件里面也没说扣非还是不扣非。

回答人：chenyiwei
这更多地是证券监管政策范畴的问题，如果实际遇到，请咨询交易所内负责该公司的专管员。